【裁判字號】    99,上易,354
【裁判日期】    990610
【裁判案由】    家暴傷害等
【裁判全文】
臺灣高等法院臺南分院刑事判決         99年度上易字第354號
上  訴  人
即  被  告  甲○○
上列上訴人因家暴傷害等案件，不服臺灣臺南地方法院98年度易
字第1535號中華民國99年 4月27日第一審判決（起訴案號：臺灣
台南地方法院檢察署98年度偵字第 14030號），提起上訴，本院
判決如下：
    主  文
上訴駁回。
    理  由
一、按刑事訴訟法第350條、第361條、第362條、第367條規定，
    不服地方法院之第一審判決而上訴者，須提出上訴書狀，並
    應敘述具體理由，此為上訴必備之程式；如所提之書狀未敘
    述上訴理由，或僅曾以言詞陳述上訴理由者，均應於上訴期
    間屆滿後二十日內補提理由書於第一審法院。第一審法院經
    形式審查，認逾期未補提上訴理由者，應定期間先命補正；
    逾期未補正者，為上訴不合法律上之程式，應以裁定駁回。
    倘已提出上訴理由，但所提非屬具體理由者，則由第二審法
    院以上訴不合法律上之程式，判決駁回。而所謂具體理由，
    必係依據卷內既有訴訟資料或提出新事證，指摘或表明第一
    審判決有何採證認事、用法或量刑等足以影響判決本旨之不
    當或違法，而構成應予撤銷之具體事由，始克當之（例如：
    依憑證據法則具體指出所採證據何以不具證據能力，或依憑
    卷證資料，明確指出所為證據證明力之判斷如何違背經驗、
    論理法則）；倘僅泛言原判決認定事實錯誤、違背法令、採
    証違法、判決不公、量刑失之過重或輕縱，而未依上揭意旨
    指出具體事由，或形式上雖已指出具體事由，然該事由縱使
    屬實，亦不足以認為原判決有何不當或違法者（例如：對不
    具有調查必要性之證據，法院未依聲請調查亦未說明理由，
    或援用證據不當，但除去該證據仍應為同一事實之認定），
    皆難謂係具體理由，而應認其上訴為不合法律上之程式（最
    高法院97年度台上字第 892號判決、97年度台上字第3267號
    判決意旨及法院辦理刑事訴訟案件應行注意事項第 162點參
    照）。
二、經查，本件上訴人即被告甲○○因不服原審判決，於民國99
    年 5月18日向原審法院具狀聲明上訴，惟其上訴理由僅泛稱
    ：上訴人因與告訴人乙○○原為同居男女朋友，夫妻間有時
    會因為某種原因而吵架，何況男女朋友，上訴人故懇請法官
    大人法外開恩，給被告改過自新的機會等語。而上訴人除上
    開聲明上訴理由狀外，並未再具其他上訴理由狀或準備書狀
    。準此，經核其前揭所述上訴理由，僅係單純以因與告訴人
    乙○○原為同居男女朋友而有時會吵架為由，請求改判輕刑
    ，未具體指摘原判決關於認定事實、適用法律及量刑，有何
    違法或不當之處，亦未依據卷內訴訟資料或提出新事證，具
    體指摘或表明原判決有何足以影響判決本旨之不當或違法，
    自難謂已敘述具體理由。
三、又上訴人雖以：上訴人與告訴人乙○○原為同居男女朋友，
    有時會因為某種原因而吵架，上訴人請求給被告改過自新的
    機會，請從輕量刑云云。惟查：
  (一)按刑罰之量定係屬法院得依職權自由裁量之事項，苟於法定
    要件或範圍之內予以量定，客觀上並無明顯濫權之情形者，
    自不能遽認有過重之違誤。
  (二)原審判決已於理由欄中說明被告傷害及毀損罪刑成立之理由
    ，並審酌：「被告原與告訴人前為同居男女朋友關係，僅因
    不甘告訴人與伊分手，竟出手毆打告訴人成傷，並毀損告訴
    人住處房門，所為顯不可取，而伊犯後始終否認犯行，且拒
    絕告訴人和解，難認已有悔意，犯後態度不能認為良好，兼
    衡以伊之智識程度、生活狀況等一切情狀，分別量處傷害罪
    拘役五十日、毀損罪拘役二十日，並各諭知易科罰金之折算
    標準，暨定其應執行刑拘役六十日，並諭知易科罰金之折算
    標準，以示懲儆。」等情（見原判決書理由貳、實體方面二
    ），顯已考量上訴人與告訴人原為為同居男女朋友關係，僅
    因不甘告訴人與伊分手，竟出手毆打告訴人成傷，並毀損告
    訴人住處房門，所為顯不可取等情，是上訴人再執上開原審
    已斟酌之量刑情狀（與告訴人係原同居男女朋友關係），請
    求改判從輕量刑給予自新之機會，揆諸前開說明，自難謂係
    具體理由。
  (三)又按刑法第277條第1項之普通傷害罪，處三年以下有期徒刑
    、拘役或一千元以下罰金；刑法第 354條之毀損罪，處二年
    以下有期徒刑、拘役或五百元以下罰金。而被告曾因違反肅
    清煙毒條例之施用毒品、販賣運輸毒品案件，經本院先後以
    82年上訴字第87號 、83年度上更一字305號判決分別判處有
    期徒刑三年六月、十年六月確定，經定其應執行刑為有期徒
    刑十三年，入監執行至88年 6月22日縮短刑期假釋付保護管
    束，然嗣後遭撤銷假釋，入監執行殘刑，而其所犯施用毒品
    罪嗣經減刑為有期徒刑一年九月，再與前揭販賣運輸毒品罪
    定其應執行刑為有期徒刑十一年六月，執行至96年 7月16日
    縮刑期滿執行完畢，詎於前開有期徒刑之執行完畢後五年內
    ，故意再犯本案有期徒刑以上之二罪，俱為累犯，應均依刑
    法第47條第 1項之規定加重其刑，則原審斟酌上訴人上開情
    狀，並依累犯加重其刑之規定，就本案二罪分別量處傷害罪
    拘役五十日、毀損罪拘役二十日，並各諭知易科罰金之折算
    標準，暨定其應執行刑拘役六十日，並諭知易科罰金之折算
    標準，乃係在傷害罪及毀損罪之法定範圍內予以量定，且其
    所量處之上開各罪之刑度，均係屬拘役刑，是其量刑在客觀
    上顯然已甚為從輕量定，非但無濫權之情形，亦應屬法院得
    依職權自由裁量之事項，自無過重之違誤。是上訴意旨請再
    從輕量刑，顯屬無稽，自非可取。
  (四)再刑法第74條緩刑要件，須未曾因故意犯罪受有期徒刑以上
    刑之宣告者，或前因故意犯罪受有期徒刑以上刑之宣告，執
    行完畢或赦免後，五年以內未曾因故意犯罪受有期徒刑以上
    刑之宣告者，方得宣告緩刑。被告前曾故意犯施用毒品及販
    賣運輸毒品罪，經法院判刑確定，甫於96年 7月16日縮刑期
    滿執行完畢，業如前述，自不符合上開緩刑之要件，是上訴
    人請求予以自新機會云云，於法亦有不合，即非可取。
四、綜上所述，本件上訴人上訴理由猶執原審已斟酌之量刑情狀
    而空言請求改判從輕量刑給予自新機會，已非具體指摘原判
    決關於認定事實、適用法律及其量刑，有何違法或不當之處
    ，自難認係屬依據卷內既有訴訟資料或提出新事證，而具體
    指摘。且原審並就其上開量刑須斟酌之情狀，詳為考量及審
    酌，而宣告如上揭所示之刑，並無量刑失重違法之處，亦堪
    稱允當。上訴人再執為上訴，尚與具體理由不相當。從而，
    揆諸前揭說明，上訴人之上訴顯不合法律上之程式，爰依刑
    事訴訟法第 367條前段之規定，駁回其上訴，並不經言詞辯
    論為之。
五、據上論斷，應依刑事訴訟法第367條前段、第372條，判決如
    主文。
中    華    民    國    99    年    6     月    10    日
                    刑事第五庭  審判長法  官  楊明章
                                      法  官  趙文淵
                                      法  官  蔡美美
以上正本證明與原本無異。
不得上訴。
                                      書記官  歐貞妙
中    華    民    國    99    年    6     月    11    日

司法院資訊處製作；財團法人民間司法改革基金會備份。
